【裁判字號】    98,勞簡上,58
【裁判日期】    981230
【裁判案由】    給付薪資
【裁判全文】
臺灣臺北地方法院民事判決            98年度勞簡上字第58號
上  訴  人  拓興營造有限公司
法定代理人  乙○○
訴訟代理人  丁○○
被  上訴人  丙○○
上列當事人間請求給付薪資事件，上訴人對於中華民國九十八年
七月十五日本院臺北簡易庭九十八年度北勞簡字第六一號第一審
判決提起上訴，本院於民國九十八年十二月九日言詞辯論終結，
判決如下：
    主      文
上訴駁回。
第二審訴訟費用由上訴人負擔。
    事實及理由
一、本件被上訴人起訴主張：其自民國九十七年三月一日受僱上
    訴人公司擔任現場操作人員，每月薪資新台幣（下同）四萬
    八千元，詎上訴人於九十七年十二月二十三日通知被上訴人
    離職，但上訴人尚積欠被上訴人二個月薪資未給付，計上訴
    人應給付被上訴人九萬六千元（每月薪資48000×2=96000）
    等情，爰聲明求為上訴人應給付被上訴人九萬六千元，及自
    起訴狀繕本送達翌日起至清償日止，按週年利率百分之五計
    算之法定遲延利息。並就上訴人所提之反訴部分，略以：其
    於九十七年十二月二十二日離職後即未再至上訴人公司工地
    ，自未於九十七年十二月二十三日至上訴人工地破壞上訴人
    所有之動力箱、發電機及九十噸吊車等語，資為抗辯。爰聲
    明求為上訴人之反訴駁回。
    上訴人則以：伊積欠被上訴人九十七年十一月薪資四萬六千
    七百七十一元及九十七年十二月一日至同月二十二日薪資計
    三萬四千七百八十二元，合計八萬一千五百五十三元。被上
    訴人於九十七年十二月二十二日自請離職後，翌日即帶三、
    四位不名人士至上訴人工地破壞其所有之動力箱二台、發電
    機一台及九十噸吊車，各該機具之引擎及濾心均損壞不堪，
    上訴人因而支出修理費用二十六萬六千七百零五元，經扣除
    應給付被上訴人之薪資八萬一千五百五十三元後，應賠償上
    訴人機具設備修理費十八萬元，上訴人毋庸再給付被上訴人
    薪資等語，資為抗辯。爰聲明求為被上訴人之訴駁回。上訴
    人並提起反訴主張：被上訴人於九十七年十二月二十三日為
    上開破壞上訴人所有之動力箱二台、發電機一台、九十噸吊
    車之行為，致上訴人支出修理費用二十六萬六千百零五元，
    扣除應給付被上訴人薪資後，被上訴人應賠償上訴人損害十
    八萬元等情，爰聲明求為被上訴人應給付上訴人十八萬元。
二、原審就本訴部分，判命上訴人應給付被上訴人八萬三千二百
    元，及自九十八年三月十一日起至清償日止，按週年利率百
    分之五計算之利息，並駁回被上訴人其餘請求；就反訴部分
    判決上訴人敗訴。上訴人就其敗訴部分均表示不服提起上訴
    ，其上訴聲明為：（一）原判決命上訴人給付部分廢棄；該
    廢棄部分，被上訴人第一審之訴駁回。（二）原判決駁回其
    反訴部分廢棄，該廢棄部分，被上訴人應給付上訴人十八萬
    元。被上訴人則答辯聲明：上訴駁回。
三、查被上訴人自九十七年三月一日受僱上訴人擔任現場操作人
    員，被上訴人在上訴人公司任職至九十七年十二月二十二日
    ，被上訴人積欠上訴人九十七年十一月薪資四萬六千七百七
    十一元及九十七年十二月一日至二十二日薪資計三萬四千七
    百八十二元，合計八萬一千五百五十三元之事實，為兩造所
    不爭（見本院卷第20頁），並有代收帳明細表、代收薪資轉
    帳明細、辭職申請單及存摺明細為證（見原審卷第21頁至第
    23 頁、第40頁至第45頁、第66頁至第68頁）。上訴人既積
    欠被上訴人薪資八萬一千五百五十三元，自應給付被上訴人
    此部分薪資，被上訴人主張上訴人應給付其九十七年十一月
    及十二月未付薪資八萬一千五百五十三元，洵屬可取。
四、上訴人主張被上訴人應賠償其損害經扣除應給付薪資後計十
    八萬元，惟為被上訴人所否認，並以上開情詞置辯。然查，
    上訴人在原審稱被上訴人破壞機器之時間為九十七年十二月
    二十二日（見原審卷第76頁），但於本院稱被上訴人破壞機
    器之時間為九十八年十二月二十三日（見本院卷第41頁），
    再依上訴人公司提出之受理刑事案件報案三聯單所載，上訴
    人於九十七年十二月二十三日向台北縣政府警察局就毀棄損
    壞乙案報案時，所敘述之毀棄損壞時間點為九十七年十二月
    二十日，此觀該受理刑事案件報案三聯單上「發生時地」乙
    欄之記載即明（見原審卷第25頁），則被上訴人就其所述機
    器遭破壞之時間已有前後敘述不一之情況。再者，證人即上
    訴人公司基礎部經理、工地代理人吳石頭證稱：伊於九十七
    年十二月二十二日晚上八時接到電話，遂叫領班去報案，伊
    到五股工地現場時，被上訴人已經離開，伊未見到被上訴人
    在現場（見原審卷第51頁）等語，故證人吳石頭並未親見被
    上訴人有破壞機器之行為。又證人即在上訴人公司擔任開怪
    手之李進緒到場證稱：伊於九十七年十二月二十二日晚間帶
    外勞吃飯回來後，發現被上訴人侵入位在五股洩洪橋工地，
    伊看到被上訴人開怪手，但被上訴人的工作是做水電，當時
    現場只有被上訴人一人，其翌日至工地現場，未發現現場機
    器遭破壞（見原審卷第75頁至第76頁），則依證人李進緒之
    證言，仍難認被上訴人於九十七年十二月二十二日有破壞上
    訴人機器之行為。況且，證人吳石頭及李進緒所證述者均為
    九十七年十二月二十二日晚間之情況，證人李進緒已證稱：
    其不知被上訴人於九十七年十二月二十三日是否有至工地現
    場破壞機器之行為（見原審卷第76頁），即與上訴人在本院
    所稱被上訴人破壞機器之時間為九十七年十二月二十三日，
    亦有不同。又證人即在上訴人工地開怪手之泰籍勞工
    甲○○○○○○○○○○○ ○○○固到場證稱：伊於九十七年十二月二十三
    日晚間看到被上訴人帶幾個人至五股工地，被上訴人一直在
    怪手下面顧車子，伊不知開怪手是誰，伊去制止開怪手之人
    但遭拒絕（見本院卷第33頁）等語，但證人甲○○○○○○○○○○○
    ○○○已證稱：翌日其發現怪手及發電機遭破壞（見本院卷第
    34頁）等語，然此與上訴人所稱遭破壞之機器為發電機、動
    力箱及吊車，並非怪手等情，並不相符（見原審卷第76頁）
    ，且證人甲○○○○○○○○○○○ ○○○亦未親見被上訴人有破壞機器之
    行為，自不能以證人甲○○○○○○○○○○○ ○○○之證言，認定被上訴
    人有於九十七年十二月二十三日至上訴人公司之五股工地破
    壞上訴人所有之發電機、動力箱及吊車之行為。至證人
    甲○○○○○○○○○○○ ○○○雖證稱：上訴人公司所有之怪手遭啟動，
    但怪手之鑰匙在伊身上，伊未為被上訴人發動怪手，不知怪
    手如何啟動（見本院卷第34頁）等語，然上訴人不能證明被
    上訴人未經正常程序發動怪手，會造成上訴人所有之動力箱
    、發電機及九十噸吊車遭破壞。上訴人雖主張被上訴人乃施
    作水電卻為啟動怪手之行為，可見上訴人有破壞工地現場之
    企圖云云，然縱被上訴人有啟動怪手之行為，仍不能推認被
    上訴人即會破壞發電機、動力箱及吊車。上訴人主張被上訴
    人毀損其發電機、動力箱及吊車，應賠償因此所受損害十八
    萬元，為無可取。
五、綜上所述，被上訴人依兩造間僱傭契約請求上訴人給付未付
    薪資八萬一千五百五十三元，及自起訴狀繕本送達翌日即九
    十八年三月十一日起至清償日止，按週年利率百分之五計算
    之法定遲延利息，洵屬有據，應予准許，逾此部分，即屬無
    據；上訴人依侵權行為法律關係請求被上訴人賠償所受損害
    十八萬元，尚屬無據，應予駁回。從而，原審就上開應予准
    許及不應准許部分所為上訴人敗訴之判決，核無違誤，上訴
    論旨仍執前詞指摘原判決不當，求予廢棄改判，為無理由。
六、兩造其餘之攻擊或防禦方法及未經援用之證據，經本院斟酌
    後，認為均不足以影響本判決之結果，自無逐一詳予論駁之
    必要，併此敘明。
七、據上論結，本件上訴為無理由，依民事訴訟法第四百三十六
    條之一第三項、第四百四十九條第一項、第七十八條，判決
    如主文。
中    華    民    國    九十八    年    十二月  三十  日
                  民事第三庭
                     審判長  法  官  丁蓓蓓
                             法  官  魏式瑜
                             法  官  黃書苑
以上正本係照原本作成。
本判決不得上訴。
中    華    民    國    九十八    年    十二月  三十  日
                             書記官  蔡月女

司法院資訊處製作；財團法人民間司法改革基金會備份。
